臺灣板橋地方法院刑事判決　　　　　　　 96年度易字第550號
公　訴　人　臺灣板橋地方法院檢察署檢察官
被　　　告　乙○○
　　　　　　　　　　（另案於臺灣臺北監獄臺北分監執行中）
上列被告因竊盜案件，經檢察官提起公訴（96年度偵字第1206號
），本院判決如下：
    主  文
乙○○於夜間侵入住宅竊盜，累犯，處有期徒刑柒月。
    事  實
一、乙○○前因竊盜案件，經本院以94年度簡字第3880號判處有
    期徒刑4 月確定，並於民國95年3 月10日因徒刑執行完畢出
    監（構成累犯），嗣又因竊盜案件，經本院又以94年度易字
    第1808號判決判處有期徒刑10月，其指揮書執畢日期為96年
    8月16日（現在執行中，此部分不成累犯）。
二、乙○○於95年9 月11日夜間18時40分許，行經臺北縣蘆洲市
    ○○路85巷13弄10號1 樓前，見該處樓梯間內放置有鐵盤2
    個（乃甲○○所有，價值約新臺幣2,000 元，又起訴書載為
    2 、3 個），竟基於為自己不法之所有之意圖，獨自1 人侵
    入前揭住宅之樓梯間內，徒手竊取前述鐵盤2 個得手，嗣因
    旋為住在樓上之甲○○所發現，除下樓追及乙○○，經乙○
    ○返還所竊得之鐵盤外，並報警處理，經警採集前述鐵盤上
    所遺指紋並送往內政部警政署刑事警察局進行比對後，發現
    與該局檔存乙○○之指紋相符，因而查獲上情。
三、案經臺北縣府警察局蘆洲分局報請臺灣板橋地方法院檢察署
    檢察官偵查起訴。
    理  由
一、訊據被告坦承於95年9 月11日，在臺北縣蘆洲市○○路85巷
    13弄10號1 樓之樓梯間內，竊取甲○○所有之鐵盤2 個得手
    ，與嗣經甲○○追及時即返還行竊物品等情屬實，惟辯稱其
    行竊之際係在下午3 、4 時許，當時尚未日沒云云。
二、經查：被告前揭行竊情節（包括被害人甲○○發現被告行竊
    之時間），業經被害人甲○○於警詢時、本院審理中證述綦
    詳，乃警於本件竊盜事實發生後於鐵盤上所採得之指紋1 枚
    ，經送內政部警政署刑事警察局鑑驗結果，亦確認與該局檔
    存被告指紋卡之左環指指紋相符，此有該局95年11月6 日刑
    紋字第0950150610號鑑驗書及所附被告之指紋卡存卷可資佐
    證（偵查卷第12至13頁）。雖被告否認行竊之際係在日沒之
    後，惟其已於警詢時自承行竊時間係為95年9 月11日18時40
    分許乙情（偵查卷第6 頁），而證人甲○○亦於二度警詢時
    除均證實被告行竊之時間係在「95年9 月11日下午18時40分
    許」外，且更稱當時伊係因被告行竊當時發生巨響，遂自樓
    上往下看，「發現竊賊已將鐵盤搬上車駕駛離開，我即下樓
    追趕，發現竊賊停放於光華路22巷口我就問他：你為何拿我
    所有之鐵盤‧‧‧我說我要報警，竊賊說不要即將鐵盤還給
    我，我就拿鐵盤離開」各情清楚，並於本院審理時確認依其
    所見被告前揭行竊時間的確無誤，以及當時已「太陽下山」
    、「天色都暗下來」等節明白（本院卷第34至35頁），揆其
    迭次所述追及被告所在以及被告返還鐵盤之經過既核與被告
    於警詢、本院審理時所自承該部分之內容大致相符（偵查卷
    第6 頁，本院卷第21、37頁），足見證人甲○○之證言即非
    捏造而來。何況證人甲○○與被告前無嫌隙，甚至彼在首度
    警詢當時，又尚不知著手行竊之人其真正身份姓名致無法提
    供警方竊賊確實資料（按警係據前述內政部警政署刑事警察
    局於95年11月6 日比對鑑驗指紋結果方才得知被告本件行竊
    情節），自亦無任意攀誣媾陷之必要。可見本件被害人甲○
    ○顯係在被告行竊甫得手之際即發覺本件竊盜犯行，且確認
    當時時間應為18時40分許以及當時太陽已經下山、天色已暗
    ，並旋下樓追趕被告，而於鄰近巷口追及被告並取回被竊物
    品無疑，可見被告於偵、審中所辯：係在下午3 、4 時許行
    竊與當時太陽尚未下山云云，均屬事後推諉言詞，俱不足採
    。又被告行竊之際係為95年9 月11日18時40分許，而當時已
    經日沒（即為夜間）乙節，復有卷附中華民國95年日出日沒
    時刻表存卷足參（偵查卷第33頁）。是本件事證明確，被告
    犯行，洵堪認定，應依法論科。
三、按「樓梯間」，雖僅供各住戶出入通行，然就整體而言，係
    所屬公寓、大廈之一部分，而與該公寓、大廈有密切不可分
    之關係，故被告於如95年9 月11日18時40分許（日沒後）之
    夜間侵入臺北縣蘆洲市○○路85巷13弄10號1 樓（乃集合式
    住宅）之樓梯間，即屬所謂「夜間侵入住宅」。故核被告所
    為，係犯刑法第32 1條第1 項第1 款之加重竊盜罪。又查，
    被告前因竊盜案件，經本院以94年度簡字第3880號判處有期
    徒刑4 月確定，並於95年3 月10日因徒刑執行完畢出監，此
    有臺灣高等法院被告前案紀錄表在卷可按，其於前案執行完
    畢後5 年內，再故意犯本件有期徒刑以上之罪，為累犯，應
    依刑法第47條第1 項之規定加重其刑。爰審酌被告有如上揭
    事實欄所示之多次竊盜前科，此有前揭被告前案紀錄表在卷
    足憑，本件復為類似之竊盜犯行，足徵其惡性非輕，所為對
    於社會大眾之居家安全危害程度，以及本件行竊所得之財物
    不多，且犯行為被害人發現並追及後即返還所竊物品（此經
    被害人甲○○於警詢、本院審理時證實在卷，又起訴書雖載
    被告行竊之鐵盤為2 、3 個，而告訴人於警詢時亦稱其遭竊
    之鐵盤為2-3 個，惟被告已於本院準備程序時供承其數目應
    為2 個，而本院經查卷內資料既無任何證據可佐被告行竊所
    得之鐵盤確係3 個，本件自應以罪疑為輕原則，認定其行竊
    所得鐵盤數目僅為2 個），事後並已坦承竊盜犯行之態度等
    及其他一切情狀，量處如主文所示之刑。
據上論斷，應依刑事訴訟法第299 條第1 項前段，刑法第321 條
第1 項第1 款、第47條第1 項，判決如主文。
本案經檢察官朱學瑛到庭執行職務。
中　　華　　民　　國　　96　　年　　6　　月　　28　　日
　　　　　　　　　刑事第三庭  審判長法　官  張正亞
                        　　　　　  法　官  廖怡貞
　　　　　　　　　　　　  　　　　  法　官  蕭胤瑮
上列正本證明與原本無異。
如不服本判決，應於判決送達後十日內向本院提出上訴狀（應附
繕本），上訴於臺灣高等法院。
                                    書記官  黃炎煌
中　　華　　民　　國　　96　　年　　6 　　月　　28　　日
附錄：本案論罪科刑法條全文
中華民國刑法第321條
犯竊盜罪而有左列情形之一者，處 6 月以上、 5 年以下有期徒
刑：
一  於夜間侵入住宅或有人居住之建築物、船艦或隱匿其內而犯
    之者。
二  毀越門扇、牆垣或其他安全設備而犯之者。
三  攜帶兇器而犯之者。
四  結夥三人以上而犯之者。
五  乘火災、水災或其他災害之際而犯之者。
六  在車站或埠頭而犯之者。
前項之未遂犯罰之。
